【裁判字號】    99,訴,653
【裁判日期】    990813
【裁判案由】    違反毒品危害防制條例
【裁判全文】
臺灣臺南地方法院刑事判決              99年度訴字第653號
公  訴  人  臺灣臺南地方法院檢察署檢察官
被      告  黃文銓
指定辯護人  蔡東泉律師
被      告  方崇宇
選任辯護人  查名邦律師
上列被告因違反毒品危害防制條例案件，經檢察官提起公訴（九
十九年度偵字第二二四０號、第三０五二號），本院判決如下：
    主  文
黃文銓犯如附表壹所示之罪，及所犯如附表貳編號一號至十四號
所示之罪，均累犯，各處如附表壹及附表貳編號一號至十四號所
示之刑，沒收部分如附表壹、附表貳編號一號至十四號所示。應
執行有期徒刑拾捌年，不法所得合計新臺幣貳萬肆仟元均沒收，
如全部或一部不能沒收時，以其財產抵償之；扣案之毒品殘渣袋
捌拾柒個均沒收銷燬之；扣案夾鏈袋貳袋、電子秤壹臺均沒收。
方崇宇共同販賣第二級毒品未遂，累犯，處有期徒刑貳年。扣案
第二級毒品甲基安非他命貳包（檢驗前淨重合計壹點伍玖捌公克
，檢驗後淨重合計壹點伍柒捌公克）均沒收銷燬，扣案包裹上開
甲基安非他命之影印新臺幣便條紙壹張及鐵盒壹個均沒收。
    事  實
一、黃文銓（綽號「肉粽」、「牛肚」）前有違反毒品危害防制
    條例案件、犯有詐欺、竊盜、贓物、偽造文書等案件，最近
    一次於民國九十四年間違反毒品危害防制條例、詐欺、竊盜
    、贓物、偽造文書等案件，其中違反毒品危害防制條例案件
    部分，經本院於九十四年九月八日以九十四年簡字第一九五
    二號判決有期徒刑四月確定，犯詐欺罪部分，經臺灣嘉義地
    方法院於九十四年十月十七日以九四年嘉簡字第一一０七號
    判決有期徒刑四月確定，所犯贓物罪部分先後經本院於九十
    五年一月二日以九十四年簡字第二九一一號判決有期徒刑四
    月確定，及於九十六年二月二十六日以九十五年簡字第三二
    一０號判決有期徒刑六月確定，所犯偽造文書部分，經本院
    於九十五年九月二十八日以九十五年易字第九七六號判決有
    期徒刑六月確定，上開案件經定應執行刑暨減刑、定應執行
    刑後，於九十六年八月十四日縮短刑期執行完畢出監。詎其
    仍不知悔改，明知海洛因及安非他命分別係毒品危害防制條
    例所明定之第一級與第二級毒品，不得販賣、持有，竟意圖
    營利，分別基於販賣第一級毒品海洛因與第二級毒品安非他
    命之犯意，經由綽號「阿清」之友人介紹，得知陳滿德（另
    行審結）販賣毒品海洛因及安非他命，故先於不詳時間、地
    點向陳滿德購入毒品海洛因、安非他命後，除部分留供己施
    用外，則分別秤重、包裝，伺機販售牟利，並以其所有之行
    動電話（門號分別為：0000000000號、0000
    000000號）作為其聯絡販賣第一級毒品海洛因與第二
    級毒品安非他命事宜之聯絡電話，而分別於如附表壹所示之
    時間、地點，販賣如附表壹所示之第一級毒品海洛因予楊文
    財，另與附表貳編號一至十四所示之購毒者聯繫交易毒品安
    非他命之時間、地點、數量及價格等事宜，相約於附表貳編
    號一至十四所示時間、地點，以附表貳編號一至十四所示之
    價格，賣出第二級毒品安非他命予附表貳編號一至十四所示
    之施用毒品之人。嗣經臺南市警察局第二分局查獲施用毒品
    者，而認黃文銓涉犯販賣毒品海洛因、安非他命之罪嫌重大
    ，經臺灣臺南地法院檢察署檢察官依職權聲請監聽後，復於
    九十八年二月一日持本院核發之搜索票，至黃文銓位於臺南
    縣仁德鄉○○路三五八號處所執行搜索，扣得如附表參所示
    之物，而查悉上情。
二、方崇宇前有多項詐欺及違反違反毒品危害防制條例案件，最
    近一次，於九十五年間因犯詐欺罪，經臺灣高雄地方法院於
    九十六年二月二十六日以九十六年簡上字第一一一號判決有
    期徒刑四月，如易科罰金，以銀元三百元即新臺幣九百元折
    算一日確定，經入監執行，於九十六年九月十六日縮刑期滿
    ，於翌日九月十七日徒刑執行完畢出監。亦不知悛悔。方崇
    宇與陳儀君（綽號「小君」，另行審結）二人均明知安非他
    命係毒品危害防制條例所明定之第二級毒品，不得販賣、持
    有，竟共同基於販賣第二級毒品安非他命營利之犯意聯絡，
    先由陳儀君持其門號0000000000號行動電話與購
    毒者陳學宸使用門號0000000000號行動電話談妥
    有關毒品安非他命之交易事宜，雙方約定購買一千元之第二
    級毒品甲基安非他命（起訴書誤載為安非他命）一包，並約
    定在崑山技術學院附近，陳儀君即於是日上午九時四十分許
    ，以上開行動電話聯繫方崇宇使用門號000000000
    0號行動電話，指示方崇宇備妥金額一千元之安非他命一包
    至崑山技術學院附近，但接獲陳學宸電話聯繫更改交易地點
    ，陳儀君即指示方崇宇另至臺南縣永康市榮民醫院前之全家
    便利商店等候購毒者，方崇宇到達該處等待許久未見購買者
    ，仍以前開行動電話門號聯繫陳儀君，陳儀君聯繫後，再告
    知交易地點更改至臺南市○○路與海安路口，方崇宇到達後
    再聯繫陳儀君告知已到達，陳儀君復指示方崇宇至該附近加
    油站等候，方崇宇即至「山隆加油站」旁廁所附近等候時，
    陳儀君並居間聯繫陳學宸告知方崇宇已到達之地點位置，及
    其所騎乘機車顏色等事宜，待聯絡妥後，陳學宸即將一千元
    交予女友宋佳宜，並指示其前往該加油站廁所附近向騎乘藍
    色小綿羊機車之販毒者購買毒品，嗣因臺南市警察局刑事警
    察大隊偵一隊偵查員見方崇宇之形跡可疑上前盤查，經方崇
    宇同意，在其手中及褲子口袋內扣得第二級毒品安非他命二
    包（檢驗前淨重各為一點三六四公克、零點二三四公克，檢
    驗後淨重一點三五四公克、零點二二四公克），而未交易成
    功。
三、案經臺灣臺南地方法院檢察署檢察官依職權自動檢舉偵查起
    訴，。
    理  由
壹、證據能力部分：
    按被告以外之人於審判外之言詞或書面陳述，除法律有規定
    者外，不得作為證據；又被告以外之人於審判外之陳述，雖
    不符合同法第一百五十九條之一至第一百五十九條之四之規
    定，但經當事人於審判程序同意作為證據，法院審酌該言詞
    陳述或書面陳述作成時之情況，認為適當者，亦得為證據。
    當事人、代理人或辯護人於法院調查證據時，知有第一百五
    十九條第一項不得為證據之情形，而未於言詞辯論終結前聲
    明異議者，視為有前項之同意，刑事訴訟法第一百五十九條
    第一項及第一百五十九條之五分別定有明文。本判決下列所
    引用之證據資料，均經依法踐行調查證據程序，當事人於本
    院言詞辯論終結前亦未聲明異議，本院審酌證據資料製作時
    之情況，均無違法不當及證明力明顯過低之瑕疵，亦查無依
    法應排除其證據能力之情形，認以之作為證據應屬適當，皆
    有證據能力。
貳、本院得心證之理由：
  一、上開事實，業據被告黃文銓、方崇宇二人分別於警、偵訊
      及本院審判時均坦承分別有為事實一即附表壹、貳與事實
      二所示之販賣毒品犯行不諱，有關被告黃文銓自白部分，
      核與證人即向被告黃文銓聯繫購買毒品海洛因、安非他命
      之購毒者楊文財、陳世穆、陳儀君、廖信嶧、林建鴻、蔡
      龍淇、莊維龍、林芳羽等人分別於警、偵訊中證述甚詳（
      分別見九十九年他字第三八八號偵查卷第四一頁至第四五
      頁訊問筆錄，九十九年偵字第二二四０號偵查卷〈一〉第
      十三頁至第十六頁、第四七頁至第四八頁訊問筆錄、同案
      號偵查卷〈二〉第三頁至第七頁、第十一頁、第十六頁至
      第二十頁、第三十頁至第三一頁、第三三頁、第三五頁、
      第三九頁至第四一頁、第四四頁至第四八頁、第五三頁至
      第五四頁、第五八頁至第六十頁、第一一八頁至第一二一
      頁、第一六七頁訊問筆錄，本院九十九年聲羈字第四四號
      刑事卷第十七頁至第十八頁訊問筆錄，本院九十九年偵聲
      字第六五號刑事卷第十六頁至第二四頁訊問筆錄，本院刑
      事卷第四四頁訊問筆錄、第八六頁、第一０七頁準備程序
      筆錄、第一五九頁審判筆錄），證人廖信嶧於九十八年十
      月二十三日下午四時許，在臺南市○○區○○路二段二三
      三巷二六號之「英王賓館」為警攔檢，經證人廖信嶧同意
      ，在其手提袋內扣得第二級毒品安非他命一包（含袋重零
      點二四公克）及安非他命吸食器一組等物乙節，有臺南市
      警察局第二分局扣押筆錄、扣押物品目錄表、查獲廖信嶧
      涉毒品案初步檢驗報告書等資料均在卷可稽（附於九十八
      年他字第三四七九號偵查卷第二七頁至第二九頁，及第三
      一頁）。而被告黃文銓持用門號0000000000號
      、0000000000號行動電話門號分別與證人楊文
      財持用門號0000000000號行動電話（見九九年
      偵字第二二四０〈二〉第一二三頁至第一二五頁）、與證
      人陳世穆使用之門號0000000000號行動電話（
      見九九年偵字第二二四０〈二〉第五一頁）、與證人林建
      鴻持用之門號0000000000號（見九九年他字第
      三八八號偵查卷第四十頁）、與證人林芳羽持用門號00
      00000000號行動電話（見九九年偵字第二二四０
      〈二〉第六三頁）、與證人蔡龍淇使用門號000000
      0000號行動電話（見九九年偵字第二二四０〈二〉第
      三五頁至第三六頁）通話聯繫有關買賣毒品海洛因、安非
      他命事宜之內容部分，有本院核發九八年聲監字第五二九
      號通訊監察書、九八年聲監續字第六五三號通訊監察書、
      九九聲監續字第十五號通訊監察書、電話附表之監聽譯文
      各一份在卷可稽，另臺灣臺南地方法院檢察署檢察官向本
      院聲請核發搜索票，並於九十九年二月一日至被告黃文銓
      位於臺南縣仁德鄉○○路三五八號住處進行搜索，在被告
      黃文銓使用之房間內扣得電子磅秤一臺、夾鏈袋二袋及吸
      食器一組，並在被告黃文銓身上查獲殘渣袋八十七個、吸
      食器一個等物，有本院核發九九聲搜字第四七號搜索票、
      扣押物品目錄表各一份附卷可按。此外，並有門號000
      0000000號行動電話申辦資料（證人楊文財申辦使
      用），與證人廖信嶧以手繪與被告黃文銓交易毒品安非他
      命之地點圖一紙，及證人楊文財、陳儀君、林建鴻、蔡龍
      淇、陳世穆、林芳羽等人指認被告黃文銓之指認照片單亦
      在卷可憑。又據證人楊文財偵查中結證，於附表壹所示時
      、地向被告黃文銓購買海洛因之價金為三千或三千五百元
      ，並稱：「確實的金額我有點忘記」（九十九年偵字第二
      二四０號〈二〉偵查卷第一一九頁），本院以有利被告黃
      文銓之解釋原則，認定該次價金為三千元。另被告方崇宇
      自白犯行部分，核予證人即共犯陳儀君證述共同販賣毒品
      甲基安非他命予訴外人陳學宸部分之情相符，與證人即購
      毒者陳學宸之女友宋佳宜證述相符（分別見九十九年偵字
      第二二四０號〈一〉偵查卷第四五頁至第四八頁、第二二
      四頁，同案號卷〈三〉第一四六頁至第一五一頁訊問筆錄
      ，九九年偵字第三０五二號偵查卷第十九頁至第二四頁調
      查筆錄、訊問筆錄、第三二頁至第三四頁訊問筆錄）；警
      方當場查獲被告方崇宇時，經被告方崇宇同意在其手中查
      獲以影印新臺幣白紙包裹白色結晶體一包，及其右側褲袋
      內查獲以鐵盒盛裝白色結晶體一包之物，經送驗後均呈有
      甲基安非他命陽性反應（檢驗前淨重合計一點五九八公克
      ，檢驗後合計一點五七八公克）部分，亦有臺灣臺南地方
      法院檢察署搜索、扣押筆錄、扣押物品目錄表、扣押物品
      清單（９９年保安字第００７８號），及高雄市立凱旋醫
      院於九十九年三月三十日出具濫用藥物成品檢驗鑑定書一
      紙在卷可按。據上，足認被告黃文銓、方崇宇二人前開自
      白部分與事實相符，均足以採信。
  二、復查，販賣毒品海洛因、安非他命均係違法行為，非可公
      然為之，且有其獨特之販售通路及管道，復無公定價格，
      容易增減分裝之份量，而每次買賣之價量，可能隨時依雙
      方關係深淺、資力、需求量及對行情之認知、來源是否充
      裕、查緝鬆嚴、購買者被查獲時供述購買對象之可能風險
      評估等，而異其標準，非可一概而論；準此，本案被告黃
      文銓就如附表壹所示販賣第一級毒品海洛因予證人楊文財
      ，另於附表貳所示時間、地點多次販賣第二級毒品分別予
      附表貳所示之施用毒品者，共達十四次，於偵查中否認販
      賣毒品海洛因，雖坦承販賣第二級毒品安非他命，但對於
      每次販賣所得賺取之利益，則無法明確記憶，僅陳述：賣
      毒品安非他命，最多賺五百元，最少賺二、三百元等語，
      另被告方崇宇販售毒品安非他命未遂部分，亦有證人陳儀
      君陳述：託請被告方崇宇代送毒品安非他命予其約定之買
      家，被告方崇宇可賺五百元等語甚詳。是多年來政府為杜
      絕毒品之氾濫，對於查緝施用及販賣毒品之工作，無不嚴
      加執行，販賣毒品罪又係重罪，設若無利可圖或有特別情
      形，衡情一般持有毒品之人當無輕易將所持海洛因、安非
      他命轉售他人而甘冒於再次向他人購買時，而有被查獲移
      送法辦並受長期自由刑或生命刑剝奪危險之理；且不論係
      以何包裝之海洛因，均可任意分裝或增減其份量，而每次
      買賣之價量，亦隨前開因素而為機動地調整，因之販賣之
      利得，除以帳冊紀錄，價量均臻明確外，委難察得實情，
      職是之故，縱未確切查得販賣賺取之實際差價，但除別有
      事證，足認係按同一價格轉讓，確未牟利外，尚難執此即
      認非法販賣之事證有所不足，致知過坦承者難辭重典，飾
      詞否認者反得逞僥倖，而失情理之平。是以，被告黃文銓
      與附表壹、貳所示之購毒者間，至多祇單純朋友關係，另
      被告方崇宇與購買毒品安非他命之陳學宸間則無任何關係
      ，難謂彼此間有何特殊情誼或至親關係，致令被告二人願
      費心自甘承受重典，涉險販賣第一級毒品與第二級毒品，
      當有牟利之圖，殆無疑義。從而，被告黃文銓就如附表壹
      、附表貳所示販賣海洛因、安非他命予附表壹、貳所示之
      購毒者，及被告方崇宇與同案被告陳儀君共同販賣第二級
      毒品予陳學宸，均可認有營利之意圖，要無疑問。
  三、綜上所述，被告黃文銓確有於附表壹、附表貳所示之時間
      、地點，分別販賣毒品海洛因、安非他命予附表壹、貳所
      示之購毒者，及被告方崇宇亦有於上開時間、地點共同販
      賣毒品甲基安非他命予證人陳學宸而不遂等事實，業經本
      院認定如前，均足信實。本案事證明確，被告被告黃文銓
      、方崇宇二人分別所犯販賣第一級毒品海洛因及第二級毒
      品安非他命既遂之犯行及販賣甲基安非他命未遂之犯行，
      均堪認定。
參、論罪科刑：
  一、按海洛因、甲基安非他命分別為毒品危害防制條例第二條
      第二項第一款及第二款所規定之第一級毒品與第二級毒品
      ，是核被告黃文銓將第一級毒品海洛因及第二級毒品安非
      他命販賣予他人犯行，係犯毒品危害防制條例第四條第一
      項之販賣第一級毒品罪及犯同條第二項之販賣第二級毒品
      罪。另被告方崇宇於前開時間、地點販賣毒品甲基安非他
      命予證人陳學宸之行為，雖已經由同案被告陳儀君與證人
      陳學宸約定交易數量、時間與地點，但尚未及交付毒品及
      收取款項，即為警查獲逮捕，是被告方崇宇所為，則係犯
      毒品危害防制條例第四條第六項、第二項之販賣第二級毒
      品未遂罪。被告黃文銓、方崇宇二人分別因販賣第一級毒
      品海洛因與第二級毒品安非他命，及販賣第二級毒品甲基
      安非他命而分別持有海洛因、安非他命、甲基安非他命之
      低度行為，均為販賣之高度行為所吸收，均不另論罪。
  二、共犯部分：被告方崇宇與同案被告陳儀君間，就上開販賣
      甲基安非他命予陳學宸之犯行，有犯意聯絡、行為分擔，
      為共同正犯。
  三、罪數部分：被告黃文銓就附表壹販賣毒品海洛因之犯行部
      分，與附表貳所列編號一號至十四號之販賣毒品安非他命
      共十四次犯行，上開各罪，犯意各別，行為互殊，應予分
      論併罰。
  四、加重及減輕事由：
  （一）累犯：被告黃文銓、方崇宇二人均有前開事實欄所載之
        犯罪科刑及執行完畢之紀錄，有卷附臺灣高等法院被告
        前案紀錄表二份在卷可稽，被告黃文銓、方崇宇二人均
        於有期徒刑執行完畢後五年內，故意再犯本件有期徒刑
        以上之罪，依刑法第四十七條第一項規定均為累犯，並
        均應加重其刑。惟被告黃文銓所犯販賣第一級毒品罪部
        分，法定本刑死刑及無期徒刑部分，及所犯販賣第二級
        毒品之法定刑無期徒刑部分，均依法不得加重除外，均
        僅就罰金刑及有期徒刑部分予以加重，併此說明。
  （二）未遂犯：被告方崇宇就上開犯罪事實，係著手於犯罪行
        為之實行而不遂，為未遂犯，依刑法第二十五條第二項
        規定，減輕其刑。
  （三）自白犯罪部分：
        按犯第四條至第八條之罪於偵查及審判中均自白者，減
        輕其刑，毒品危害防制條例第十七條第二項定有明文。
        被告黃文銓就附表貳編號一至十四號有關販賣第二級毒
        品安非他命部分，及被告方崇宇就前開販賣第二級毒品
        甲基安非他命未遂部分，均於偵查中及法院歷審時自白
        犯行，經核與毒品危害防制條例第十七條第二項之規定
        相符，就被告黃文銓所犯附表貳之販賣第二級毒品犯行
        ，及被告方崇宇所犯販賣第二級毒品甲基安非他命未遂
        犯行部分均各減輕其刑。至於被告黃文銓所犯附表壹所
        示販賣第一級毒品罪部分，於偵查中並未自白，僅於審
        判中自白，與九十八年七月二十日修正後毒品危害防制
        條例第十七條第二項所規定偵查及審判中均自白之要件
        不合，故不得依上開規定減輕其刑，附此說明。
  （四）刑法第五十九條酌減部分：按刑法第五十九條規定犯罪
        之情狀可憫恕者，得酌量減輕其刑，其所謂「犯罪之情
        狀」，與同法第五十七條規定科刑時應審酌之一切情狀
        ，並非有截然不同之領域，於裁判上酌減其刑時，應就
        犯罪一切情狀（包括第五十七條所列舉之十款事項），
        予以全盤考量，審酌其犯罪有無可憫恕之事由（即有無
        特殊之原因與環境，在客觀上足以引起一般同情，以及
        宣告法定低度刑，是否猶嫌過重等等），以為判斷。而
        就販賣毒品案件中，同為販賣毒品之人，其原因動機不
        一，犯罪情節未必盡同，或有大盤毒梟者，亦有中、小
        盤之分，甚或僅止於吸毒者友儕間為求互通有無之有償
        轉讓者亦有之，其販賣行為所造成危害社會之程度自屬
        有異，於此情形，倘依其情狀處以適當徒刑，即足以懲
        儆，並可達防衛社會之目的者，自非不可依客觀之犯行
        與主觀之惡性二者加以考量其情狀，是否有可憫恕之處
        ，適用刑法第五十九條之規定酌量減輕其刑，期使個案
        裁判之量刑，能斟酌至當，符合比例原則（最高法院九
        十五年度臺上字第六一五七號判決意旨參照）。經查，
        本件被告黃文銓所犯附表壹之販賣第一級毒品海洛因犯
        行，固戕害他人身心，應受非難，惟本案僅查獲被告黃
        文銓販賣一次，該次販賣數量非鉅，且不法所得亦不高
        ，所販售之海洛因亦非廣泛流入市面，危害程度尚非甚
        廣，與大量散播毒品之大盤、中盤毒販相較，其間顯然
        有別，衡情自屬情輕法重，被告黃文銓之犯罪情狀衡情
        不無可憫恕之處，本院認為縱處以毒品危害防制條例第
        四條第一項之法定最低刑度無期徒刑，猶嫌過重，爰就
        被告黃文銓所犯附表壹之販賣第一級毒品之犯行依刑法
        第五十九條規定，酌予減輕其刑。
  （五）被告黃文銓、方崇宇二人分別有前述加重及減輕情形，
        爰依法分別先加重後再減輕，並依法遞減輕之。
  五、本院審酌被告黃文銓、方崇宇二人前均有違反毒品危害防
      制條例案件，均應深知施用毒品者染上施用毒品惡習之苦
      、不易戒除，竟不知警惕戒除施用毒品惡習，竟將所購入
      毒品除供己施用外，並販賣牟利，對國人健康及社會秩序
      危害甚鉅，被告黃文銓所販賣毒品之種類包含海洛因及安
      非他命，另被告方崇宇販賣毒品甲基安非他命，所為為跑
      腿收送毒品、金錢之犯行部分，被告二人販賣次數、數量
      、所得金額，及被告方崇宇於犯後均坦承犯行，被告黃文
      銓僅坦承販賣毒品安非他命，迄於本院審判程序始坦承販
      賣毒品海洛因之犯行之態度，暨被告二人之智識程度、生
      活狀況等一切情狀，分別量處如主文所示之刑。
  六、沒收及沒收銷燬部分：
  （一）被告黃文銓：
    １、按以營利為目的販入毒品，經多次販賣後，持有剩餘毒
        品被查獲，其各次販賣毒品行為，固應併合處罰，惟該
        持有剩餘毒品之低度行為，應僅為最後一次販賣毒品之
        高度行為所吸收，不另論罪。故就該查獲之剩餘毒品，
        祇能於最後一次之販賣毒品罪宣告沒收銷燬，不得於各
        次販賣毒品罪均宣告沒收銷燬（參見最高法院九十八年
        度臺上字第七三八號判決意旨）。故本件扣案之毒品殘
        渣袋共八十七袋，據被告黃文銓供述：扣案含殘渣夾鏈
        袋是以前買毒品自己施用所留下來的等語（見本院刑事
        卷第一六五頁筆錄），而被告黃文銓確有施用毒品安非
        他命之惡習，此有卷附被告黃文銓之尿液檢驗報告單及
        本院九十九年簡字第一五四六號判決可資參佐，足認扣
        案之八十七袋含有毒品安非他命殘渣袋均為違禁物，依
        前開判決之意旨，不問屬於犯人與否，均應依毒品危害
        防制條例第十八條第一項前段規定沒收銷燬之，並祇能
        於最後一次即第十四次之販賣第二級毒品罪宣告沒收銷
        燬之。
    ２、按犯前開條例第四條之罪者，其供犯罪所用或因犯罪所
        得之財物，均沒收之，如全部或一部不能沒收時，追徵
        其價額或以其財產抵償之，毒品危害防制條例第十九條
        第一項定有明文。查本件被告黃文銓於附表壹、貳所示
        時間、地點分別販賣第一級毒品與第二級毒品，並取得
        如附表壹及附表貳編號一號至十四號所示之款項，合計
        被告黃文銓販賣毒品所得共為二萬四千元（販賣毒品海
        洛因金額為三千元，販賣毒品安非他命金額合計二萬一
        千百元），為被告黃文銓販賣毒品所得之財物，依上開
        規定，均應沒收，如全部或一部不能沒收時，以其財產
        抵償之。
    ３、扣案附表參編號二號、三號所示之夾鏈袋二袋及電子磅
        秤一臺等物，均係被告黃文銓所有，並供其等本件分裝
        秤量、包裝以販賣毒品犯罪所用之物，業經被告黃文銓
        供明在卷（見本院刑事卷第一六四頁背面審判程序筆錄
        ），依同條例第十九條第一項前段規定，併應宣告均沒
        收。
    ４、至於扣案附表參編號四所示之吸食器二組，僅為被告黃
        文銓施用毒品安非他命使用之物，業據被告黃文銓陳述
        甚詳，並已經本院另案審判被告黃文銓違反毒品危害防
        制條例第十條第二項案件以九十九年簡字第一五四六號
        判決沒收，顯與被告黃文銓所犯附表壹、貳所示之犯行
        無關，故不為沒收之諭知。
  （二）被告方崇宇：
    １、扣案白色結晶體二包，經送驗後均呈有甲基安非他命陽
        性反應（檢驗前淨重合計一點五九八公克，檢驗後合計
        一點五七八公克）部分，亦有高雄市立凱旋醫院於九十
        九年三月三十日出具濫用藥物成品檢驗鑑定書一紙在卷
        可按，為毒品危害防制條例第二條第二項第二款所規定
        之第二級毒品，係屬查獲之毒品，不問屬於犯人與否，
        均應依毒品危害防制條例第十八條第一項前段規定沒收
        銷燬之。
    ２、另扣案影印新臺幣便條紙一張及鐵盒一個等物，均為被
        告方崇宇所有，並均為包裹前開二包毒品甲基安非他命
        使用之物，以防其裸露，及便於攜帶販賣，亦屬係供其
        販賣毒品所用之物，應依毒品危害防制條例第十九條第
        一項規定沒收之。
據上論斷，應依刑事訴訟法第二百九十九條第一項前段，毒品危
害防制條例第四條第一項、第二項、第六項、第十七條第二項、
第十八條第一項前段、第十九條第一項，刑法第十一條前段、第
二十八條、第二十五條第二項、第四十七條第一項、第五十九條
、第五十一條第五款、第三十八條第一項第二款，判決如主文。
本案經檢察官黃信勇到庭執行職務。
中    華    民    國    99    年    8     月    13    日
                  刑事第四庭審判長法  官  林逸梅
                                  法  官  陳淑卿
                                  法  官  程克琳
以上正本證明與原本無異。
如不服本判決應於收受本判決後10日內向本院提出上訴書狀，並
應敘述具體理由。其未敘述上訴理由者，應於上訴期間屆滿後20
日內向本院補提理由書狀（均須按他造當事人之人數附繕本）「
切勿逕送上級法院」。
                                  書記官  康紀媛
中    華    民    國    99    年    8     月    13    日
 附表壹（被告黃文銓販賣第一級毒品海洛因）：
┌─┬───┬─────┬─────┬─────────┐
│編│購毒者│交易時間、│交易數量、│ 宣  告  刑       │
│號│      │地點      │價格      │                  │
├─┼───┼─────┼─────┼─────────┤
│  │楊文財│楊文財於九│三千元之毒│黃文銓販賣第一級毒│
│  │      │十八年十一│品海洛因一│品，累犯，處有期徒│
│  │      │月十三日至│包（詳細重│刑拾伍年拾月。    │
│  │      │同年十一月│量不詳）  │販賣毒品所得財物新│
│  │      │十六日間，│          │臺幣參仟元沒收，如│
│  │      │均以其使用│          │全部或一部不能沒收│
│  │      │門號０九八│          │時，以其財產抵償之│
│  │      │九八七八三│          │。夾鏈袋貳袋及電子│
│  │      │一一號行動│          │磅秤壹臺均沒收。  │
│  │      │電話聯絡被│          │                  │
│  │      │告黃文銓使│          │                  │
│  │      │用門號０九│          │                  │
│  │      │一二二三二│          │                  │
│  │      │三六０號行│          │                  │
│  │      │動電話，雙│          │                  │
│  │      │方約定購買│          │                  │
│  │      │一包毒品海│          │                  │
│  │      │洛因，並於│          │                  │
│  │      │九十八年十│          │                  │
│  │      │一月十六日│          │                  │
│  │      │晚間六時五│          │                  │
│  │      │十八分後，│          │                  │
│  │      │約在黃文銓│          │                  │
│  │      │位於臺南縣│          │                  │
│  │      │仁德鄉太子│          │                  │
│  │      │路之住處附│          │                  │
│  │      │近太子廟處│          │                  │
│  │      │交易。    │          │                  │
└─┴───┴─────┴─────┴─────────┘
 附表貳（被告黃文銓販賣第二級毒品安非他命）：
┌─┬───┬─────┬─────┬─────────┐
│編│購毒者│交易時間、│交易數量  │宣   告   刑      │
│號│      │地點      │價格      │                  │
├─┼───┼─────┼─────┼─────────┤
│一│陳世穆│於九十八年│金額五百元│黃文銓販賣第二級毒│
│  │      │八月間某日│之毒品安非│品，累犯，處有期徒│
│  │      │，陳世穆在│他命一包（│刑參年捌月。      │
│  │      │黃文銓住處│數量不詳）│販賣毒品所得財物新│
│  │      │附近太子廟│          │臺幣伍佰元沒收，如│
│  │      │遇見黃文銓│          │全部或一部不能沒收│
│  │      │，即以口頭│          │時，以其財產抵償之│
│  │      │向黃文銓表│          │。扣案夾鏈袋貳袋及│
│  │      │示欲購買五│          │電子磅秤壹臺均沒收│
│  │      │百元的毒品│          │。                │
│  │      │安非他命一│          │                  │
│  │      │包，經黃文│          │                  │
│  │      │銓允諾後，│          │                  │
│  │      │隨即撥打陳│          │                  │
│  │      │世穆使用行│          │                  │
│  │      │動電話表示│          │                  │
│  │      │得以出售金│          │                  │
│  │      │額五百元之│          │                  │
│  │      │毒品安非他│          │                  │
│  │      │命一包，雙│          │                  │
│  │      │方仍約定在│          │                  │
│  │      │前開太子廟│          │                  │
│  │      │附近並交易│          │                  │
│  │      │完成。    │          │                  │
├─┼───┼─────┼─────┼─────────┤
│二│陳儀君│於九十八年│金額三千元│黃文銓販賣第二級毒│
│  │      │九月至十月│之毒品安非│品，累犯，處有期徒│
│  │      │間之某日，│他命一包（│刑肆年。          │
│  │      │陳儀君以其│數量不詳）│販賣毒品所得新臺幣│
│  │      │使用門號０│          │參仟元沒收，如全部│
│  │      │九一三六０│          │或一部不能沒收時，│
│  │      │九九０四號│          │以其財產抵償之。扣│
│  │      │行動電話與│          │案夾鏈袋貳袋及電子│
│  │      │綽號「肉粽│          │磅秤壹臺均沒收。  │
│  │      │」之黃文銓│          │                  │
│  │      │使用之門號│          │                  │
│  │      │０九一二二│          │                  │
│  │      │三二三六０│          │                  │
│  │      │號行動電話│          │                  │
│  │      │聯繫，雙方│          │                  │
│  │      │約定購買金│          │                  │
│  │      │額三千元之│          │                  │
│  │      │毒品安非他│          │                  │
│  │      │命一包，並│          │                  │
│  │      │在黃文銓位│          │                  │
│  │      │於臺南縣仁│          │                  │
│  │      │德鄉太子廟│          │                  │
│  │      │附近市場樓│          │                  │
│  │      │上處完成交│          │                  │
│  │      │易。      │          │                  │
├─┼───┼─────┼─────┼─────────┤
│三│陳儀君│於九十八年│金額三千五│黃文銓販賣第二級毒│
│  │      │九月至十月│百元之安非│品，累犯，處有期徒│
│  │      │間之某日，│他命一包（│刑肆年。          │
│  │      │陳儀君以其│數量不詳）│販賣毒品所得新臺幣│
│  │      │使用門號０│          │參仟伍佰元沒收，販│
│  │      │九一三六０│          │賣毒品所得如全部或│
│  │      │九九０四號│          │一部不能沒收時，以│
│  │      │行動電話與│          │其財產抵償之。扣案│
│  │      │綽號「肉粽│          │夾鏈袋貳袋及電子磅│
│  │      │」之黃文銓│          │秤壹臺均沒收。    │
│  │      │使用之門號│          │                  │
│  │      │０九一二二│          │                  │
│  │      │三二三六０│          │                  │
│  │      │號行動電話│          │                  │
│  │      │聯繫，雙方│          │                  │
│  │      │約定購買金│          │                  │
│  │      │額三千五百│          │                  │
│  │      │元之毒品安│          │                  │
│  │      │非他命一包│          │                  │
│  │      │，並在黃文│          │                  │
│  │      │銓位於臺南│          │                  │
│  │      │縣仁德鄉太│          │                  │
│  │      │子廟附近市│          │                  │
│  │      │場樓上處完│          │                  │
│  │      │成交易。  │          │                  │
├─┼───┼─────┼─────┼─────────┤
│四│陳儀君│於九十八年│金額六千元│黃文銓販賣第二級毒│
│  │      │九月至十月│之毒品安非│品，累犯，處有期徒│
│  │      │間之某日，│他命一包（│刑肆年伍月。      │
│  │      │陳儀君以其│數量不詳）│販賣毒品所得新臺幣│
│  │      │使用門號０│          │陸仟元沒收，販賣毒│
│  │      │九一三六０│          │品所得如全部或一部│
│  │      │九九０四號│          │不能沒收時，以其財│
│  │      │行動電話與│          │產抵償之。扣案夾鏈│
│  │      │綽號「肉粽│          │袋貳袋及電子磅秤壹│
│  │      │」之黃文銓│          │臺均沒收。        │
│  │      │使用之門號│          │                  │
│  │      │０九一二二│          │                  │
│  │      │三二三六０│          │                  │
│  │      │號行動電話│          │                  │
│  │      │聯繫，雙方│          │                  │
│  │      │約定購買金│          │                  │
│  │      │額三千元之│          │                  │
│  │      │毒品安非他│          │                  │
│  │      │命一包，並│          │                  │
│  │      │在黃文銓位│          │                  │
│  │      │於臺南縣仁│          │                  │
│  │      │德鄉太子廟│          │                  │
│  │      │附近市場樓│          │                  │
│  │      │上處完成交│          │                  │
│  │      │易。      │          │                  │
├─┼───┼─────┼─────┼─────────┤
│五│廖信嶧│九十八年十│金額一千元│黃文銓販賣第二級毒│
│  │      │月初某日，│之毒品安非│品，累犯，處有期徒│
│  │      │廖信嶧經由│他命一包（│刑參年拾月。      │
│  │      │友人綽號「│數量不詳）│販賣毒品所得新臺幣│
│  │      │發仔」介紹│          │壹仟元沒收，販賣毒│
│  │      │而認識綽號│          │品所得如全部或一部│
│  │      │「肉粽」之│          │不能沒收時，以其財│
│  │      │黃文銓，並│          │產抵償之。扣案夾鏈│
│  │      │知黃文銓販│          │袋貳袋及電子磅秤壹│
│  │      │賣毒品安非│          │臺均沒收。        │
│  │      │他命，即以│          │                  │
│  │      │一千元之價│          │                  │
│  │      │格向黃文銓│          │                  │
│  │      │購買安非他│          │                  │
│  │      │命一包，並│          │                  │
│  │      │約在「發仔│          │                  │
│  │      │」家完成交│          │                  │
│  │      │易。      │          │                  │
├─┼───┼─────┼─────┼─────────┤
│六│廖信嶧│廖信嶧於九│金額五百元│黃文銓販賣第二級毒│
│  │      │十八年十月│之毒品安非│品，累犯，處有期徒│
│  │      │間某日，以│他命一包（│刑參年捌月。      │
│  │      │其使用門號│數量不詳）│販賣毒品所得新臺幣│
│  │      │０九八六六│          │伍佰元沒收，如全部│
│  │      │九一五七二│          │或一部不能沒收時，│
│  │      │號行動電話│          │以其財產抵償之。扣│
│  │      │與黃文銓使│          │案夾鏈袋貳袋及電子│
│  │      │用門號０九│          │磅秤壹臺均沒收。  │
│  │      │二六四二一│          │                  │
│  │      │二三五號或│          │                  │
│  │      │門號０九一│          │                  │
│  │      │二二三二三│          │                  │
│  │      │六０號行動│          │                  │
│  │      │電話聯繫，│          │                  │
│  │      │約定購買五│          │                  │
│  │      │百元之毒品│          │                  │
│  │      │安非他命一│          │                  │
│  │      │包，並約在│          │                  │
│  │      │臺南縣仁德│          │                  │
│  │      │鄉○○路太│          │                  │
│  │      │子廟廟埕前│          │                  │
│  │      │交易完成。│          │                  │
├─┼───┼─────┼─────┼─────────┤
│七│廖信嶧│廖信嶧於九│金額五百元│黃文銓販賣第二級毒│
│  │      │十八年十月│之毒品安非│品，累犯，處有期徒│
│  │      │間某日，以│他命一包（│刑參年捌月。      │
│  │      │其使用門號│數量不詳）│販賣毒品所得新臺幣│
│  │      │０九八六六│          │伍佰元沒收，如全部│
│  │      │九一五七二│          │或一部不能沒收時，│
│  │      │號行動電話│          │以其財產抵償之。扣│
│  │      │與黃文銓使│          │案夾鏈袋貳袋及電子│
│  │      │用門號０九│          │磅秤壹臺均沒收。  │
│  │      │二六四二一│          │                  │
│  │      │二三五號或│          │                  │
│  │      │門號０九一│          │                  │
│  │      │二二三二三│          │                  │
│  │      │六０號行動│          │                  │
│  │      │電話聯繫，│          │                  │
│  │      │約定購買五│          │                  │
│  │      │百元之毒品│          │                  │
│  │      │安非他命一│          │                  │
│  │      │包，並約在│          │                  │
│  │      │臺南縣仁德│          │                  │
│  │      │鄉○○路太│          │                  │
│  │      │子廟廟埕前│          │                  │
│  │      │交易完成。│          │                  │
├─┼───┼─────┼─────┼─────────┤
│八│廖信嶧│廖信嶧於九│金額五百元│黃文銓販賣第二級毒│
│  │      │十八年十月│之毒品安非│品，累犯，處有期徒│
│  │      │間某日，以│他命一包（│刑參年捌月。      │
│  │      │其使用門號│數量不詳）│販賣毒品所得新臺幣│
│  │      │０九八六六│          │伍佰元沒收，如全部│
│  │      │九一五七二│          │或一部不能沒收時，│
│  │      │號行動電話│          │以其財產抵償之。扣│
│  │      │與黃文銓使│          │案夾鏈袋貳袋及電子│
│  │      │用門號０九│          │磅秤壹臺均沒收。  │
│  │      │二六四二一│          │                  │
│  │      │二三五號或│          │                  │
│  │      │門號０九一│          │                  │
│  │      │二二三二三│          │                  │
│  │      │六０號行動│          │                  │
│  │      │電話聯繫，│          │                  │
│  │      │約定購買五│          │                  │
│  │      │百元之毒品│          │                  │
│  │      │安非他命一│          │                  │
│  │      │包，並約在│          │                  │
│  │      │臺南縣仁德│          │                  │
│  │      │鄉○○路太│          │                  │
│  │      │子廟廟埕前│          │                  │
│  │      │交易完成。│          │                  │
├─┼───┼─────┼─────┼─────────┤
│九│廖信嶧│廖信嶧於九│金額五百元│黃文銓販賣第二級毒│
│  │      │十八年十月│之毒品安非│品，累犯，處有期徒│
│  │      │間某日，以│他命一包（│刑參年捌月。      │
│  │      │其使用門號│數量不詳）│販賣毒品所得新臺幣│
│  │      │０九八六六│          │伍佰元沒收，如全部│
│  │      │九一五七二│          │或一部不能沒收時，│
│  │      │號行動電話│          │以其財產抵償之。扣│
│  │      │與黃文銓使│          │案夾鏈袋貳袋及電子│
│  │      │用門號０九│          │磅秤壹臺均沒收。  │
│  │      │二六四二一│          │                  │
│  │      │二三五號或│          │                  │
│  │      │門號０九一│          │                  │
│  │      │二二三二三│          │                  │
│  │      │六０號行動│          │                  │
│  │      │電話聯繫，│          │                  │
│  │      │約定購買五│          │                  │
│  │      │百元之毒品│          │                  │
│  │      │安非他命一│          │                  │
│  │      │包，並約在│          │                  │
│  │      │臺南縣仁德│          │                  │
│  │      │鄉○○路太│          │                  │
│  │      │子廟廟埕前│          │                  │
│  │      │交易完成。│          │                  │
├─┼───┼─────┼─────┼─────────┤
│十│廖信嶧│廖信嶧於九│金額五百元│黃文銓販賣第二級毒│
│  │      │十八年十月│之毒品安非│品，累犯，處有期徒│
│  │      │間某日，以│他命一包（│刑參年捌月。      │
│  │      │其使用門號│數量不詳）│販賣毒品所得新臺幣│
│  │      │０九八六六│          │伍佰元沒收，如全部│
│  │      │九一五七二│          │或一部不能沒收時，│
│  │      │號行動電話│          │以其財產抵償之。扣│
│  │      │與黃文銓使│          │案夾鏈袋貳袋及電子│
│  │      │用門號０九│          │磅秤壹臺均沒收。  │
│  │      │二六四二一│          │                  │
│  │      │二三五號或│          │                  │
│  │      │門號０九一│          │                  │
│  │      │二二三二三│          │                  │
│  │      │六０號行動│          │                  │
│  │      │電話聯繫，│          │                  │
│  │      │約定購買五│          │                  │
│  │      │百元之毒品│          │                  │
│  │      │安非他命一│          │                  │
│  │      │包，並約在│          │                  │
│  │      │臺南縣仁德│          │                  │
│  │      │鄉○○路太│          │                  │
│  │      │子廟廟埕前│          │                  │
│  │      │交易完成。│          │                  │
├─┼───┼─────┼─────┼─────────┤
│十│廖信嶧│於九十八年│金額一千元│黃文銓販賣第二級毒│
│一│      │十月二十一│之毒品安非│品，累犯，處有期徒│
│  │      │日上午八時│他命一包（│刑參年捌月。      │
│  │      │至九時許間│數量不詳）│販賣毒品所得新臺幣│
│  │      │，以其使用│          │壹仟元沒收，如全部│
│  │      │門號０九八│          │或一部不能沒收時，│
│  │      │六六九一五│          │以其財產抵償之。扣│
│  │      │七二號行動│          │案夾鏈袋貳袋及電子│
│  │      │電話與黃文│          │磅秤壹臺均沒收。  │
│  │      │銓使用門號│          │                  │
│  │      │０九二六四│          │                  │
│  │      │二一二三五│          │                  │
│  │      │號或０九一│          │                  │
│  │      │二二三二三│          │                  │
│  │      │六０號行動│          │                  │
│  │      │電話聯繫，│          │                  │
│  │      │約定購買金│          │                  │
│  │      │額五百元之│          │                  │
│  │      │第二級毒品│          │                  │
│  │      │安非他命一│          │                  │
│  │      │包，並於是│          │                  │
│  │      │日晚間七時│          │                  │
│  │      │許，在臺南│          │                  │
│  │      │縣仁德鄉太│          │                  │
│  │      │子路太子廟│          │                  │
│  │      │前完成交易│          │                  │
│  │      │。        │          │                  │
├─┼───┼─────┼─────┼─────────┤
│十│林建鴻│於九十八年│金額一千元│黃文銓販賣第二級毒│
│二│      │十一月十三│一包毒品安│品，累犯，處有期徒│
│  │      │日林建鴻以│非他命（數│刑參年拾月。      │
│  │      │其使用門號│量不詳）  │販賣毒品所得新臺幣│
│  │      │０九三００│          │壹仟元沒收，如全部│
│  │      │三二二七九│          │或一部不能沒收時，│
│  │      │號行動電話│          │以其財產抵償之。扣│
│  │      │與黃文銓使│          │案夾鏈袋貳袋及電子│
│  │      │用門號０九│          │磅秤壹臺均沒收。  │
│  │      │二六四二一│          │                  │
│  │      │二三五號行│          │                  │
│  │      │動電話聯繫│          │                  │
│  │      │，雙方約定│          │                  │
│  │      │購買一千元│          │                  │
│  │      │之毒品安非│          │                  │
│  │      │他命一包，│          │                  │
│  │      │事後約在臺│          │                  │
│  │      │南縣仁德鄉│          │                  │
│  │      │交流道附近│          │                  │
│  │      │完成交易。│          │                  │
├─┼───┼─────┼─────┼─────────┤
│十│林芳羽│於九十八年│金額一千元│黃文銓販賣第二級毒│
│三│      │十二月十一│之安非他命│品，累犯，處有期徒│
│  │      │日林芳羽持│一包（數量│刑參年拾月。      │
│  │      │門號０九二│不詳）    │販賣毒品所得新臺幣│
│  │      │０八二八二│          │壹仟元沒收，如全部│
│  │      │三九號行動│          │或一部不能沒收時，│
│  │      │電話與黃文│          │以其財產抵償之。扣│
│  │      │銓使用門號│          │案夾鏈袋貳袋及電子│
│  │      │０九一二二│          │磅秤壹臺均沒收。  │
│  │      │三二三六０│          │                  │
│  │      │號行動電話│          │                  │
│  │      │聯繫，雙方│          │                  │
│  │      │約定購買一│          │                  │
│  │      │千元毒品安│          │                  │
│  │      │非他命一包│          │                  │
│  │      │，事後在崑│          │                  │
│  │      │山技術學院│          │                  │
│  │      │附近完成交│          │                  │
│  │      │易。      │          │                  │
├─┼───┼─────┼─────┼─────────┤
│十│蔡龍淇│於九十八年│金額一千五│黃文銓販賣第二級毒│
│四│、莊維│十二月十五│百元之毒品│品，累犯，處有期徒│
│  │龍（綽│日由蔡龍淇│安非他命一│刑參年拾月。      │
│  │號龍仔│使用門號０│包（數量不│扣案毒品殘渣袋捌拾│
│  │）    │九一七七六│詳）      │柒個均沒收銷燬之。│
│  │      │一０八八號│          │販賣毒品所得新臺幣│
│  │      │行動電話與│          │壹仟伍佰元沒收，如│
│  │      │黃文銓使用│          │全部或一部不能沒收│
│  │      │門號０九一│          │時，以其財產抵償之│
│  │      │二二三二三│          │。扣案夾鏈袋貳袋及│
│  │      │六０號行動│          │電子磅秤壹臺均沒收│
│  │      │電話聯繫，│          │。                │
│  │      │約定購買金│          │                  │
│  │      │額一千五百│          │                  │
│  │      │元之毒品安│          │                  │
│  │      │非他命一包│          │                  │
│  │      │，當日並與│          │                  │
│  │      │莊維龍一起│          │                  │
│  │      │至臺南縣仁│          │                  │
│  │      │德鄉○○路│          │                  │
│  │      │太子廟附近│          │                  │
│  │      │完成交易。│          │                  │
└─┴───┴─────┴─────┴─────────┘
 附表參：（扣案物，在被告黃文銓住處扣得之物）
┌──┬────────────────────────┐
│編號│扣案物品名稱                                    │
├──┼────────────────────────┤
│ 一 │殘渣袋八十七個                                  │
├──┼────────────────────────┤
│ 二 │分裝夾鏈袋二袋                                  │
├──┼────────────────────────┤
│ 三 │電子磅秤一臺                                    │
├──┼────────────────────────┤
│ 四 │吸食器二個                                      │
└──┴────────────────────────┘
附錄本案論罪科刑法條
毒品危害防制條例第4條：
製造、運輸、販賣第一級毒品者，處死刑或無期徒刑；處無期徒
刑者，得併科新臺幣 2 千萬元以下罰金。
製造、運輸、販賣第二級毒品者，處無期徒刑或 7 年以上有期
徒刑，得併科新臺幣 1 千萬元以下罰金。
製造、運輸、販賣第三級毒品者，處 5 年以上有期徒刑，得併
科新臺幣 7 百萬元以下罰金。
製造、運輸、販賣第四級毒品者，處 3 年以上 10 年以下有期
徒刑，得併科新臺幣 3 百萬元以下罰金。
製造、運輸、販賣專供製造或施用毒品之器具者，處 1 年以上
7 年以下有期徒刑，得併科新臺幣 1 百萬元以下罰金。
前五項之未遂犯罰之。

司法院資訊處製作；財團法人民間司法改革基金會備份。
